# 再请教陈版关于境外投资收益的核算问题

提问人：5566 时间：2012-03-30 09:23:55
国内公司A于 2011 年在香港设立全资子公司B,假如 2011 年度B的财务数据如下: 资产总额 30 万美元,负债 20 万美元,净资产 10 万美元,其中股本 0 美元,未分配利润 10 万美元。净利润 10 万美元。 A执行《企业会计制度》，对B采用权益法核算，那么，A期末应记投资收益10 万美元，如何折算成人民币，将B公司的资产负债表按 2011 年 12 月 31 日美元折人民币汇率6.3折合人民币，利润表按平均汇率折合人民币（假设是6.2）。则未分配利润 10 万美元折合人民币是 63 万美元，净利润 10 万美元按平均汇率折合折合人民币是 62 万美元，您的回答是：
借：长期股权投资——损益调整 62 万 借：长期股权投资——投资准备 1 万 贷：投资收益 62 万 贷：资本公积——股权投资准备 1 万
那假如 2011 年 12 月 31 日美元折人民币汇率6.2，平均汇率6.3，如何做分录？
借：长期股权投资——损益调整 63 万 借：资本公积——股权投资准备 1 万 还是：借：长期股权投资——股权投资差额 1 万？？ 贷：
投资收益 63 万 贷：长期股权投资——投资准备 1 万
如果记资本公积，这样资本公积不就是-1万吗？如果记股权投资差额，那要不要摊销？还是记入其他科目？糊涂了，请指教！

回答人：chenyiwei
回复 5566 的帖子
借方科目应该是“资本公积——股权投资准备”1万元。由于这并不涉及到增资、减资等本企业投资成本的调整，所以与股权投资差额无关。